臺灣高等法院高雄分院刑事判決　　　 100年度上訴字第1581號
上　訴　人　臺灣高雄地方法院檢察署檢察官
被　　　告　林秀鳳
上列上訴人因被告偽造文書案件，不服臺灣高雄地方法院100 年
度訴字第727 號中華民國100 年8 月17日第一審判決（起訴案號
：臺灣高雄地方法院檢察署100 年度偵字第6150號），提起上訴
，本院判決如下：
    主  文
上訴駁回。
    事實及理由
一、本案經本院審理結果，認第一審判決認事用法及量刑均無不
    當，應予維持，並引用第一審判決書記載之事實、證據及理
    由。
二、檢察官上訴意旨略以：原判決所載關於被告林秀鳳盜領古福
    厚存款2 萬元部分，事實欄雖有記載「致生損害於『古福厚
    』及『高雄市美濃區農會』對於存款業務之管理」等情，但
    理由欄則未說明是否足生損害於公眾或他人及其理由，且原
    判決宣示之主文亦僅記載：「林秀鳳…犯行使偽造私文書罪
    …。」，漏載足生損害於公眾或他人，則與罪刑法定主義之
    本旨不符，亦有判決理由不備及矛盾之違法云云。
三、經查：
  (一)被告基於為自己不法所有之詐欺取財犯意及行使偽造私文書
    之犯意，於民國99年11月25日10時2 分許，至高雄市○○區
    ○○路一段1 號高雄市美濃區農會，以填寫其竊得之古福厚
    所有高雄市美濃區農會存摺（改制前為高雄縣美濃鎮農會）
    帳戶（帳號：0000000 ）、提款「貳萬元」、「20,000」等
    字義，再以所竊得古福厚之印章蓋印其上之方式，偽造古福
    厚向高雄市美濃區農會自上開帳戶提領新臺幣（下同）2 萬
    元之取款憑條，臨櫃持以向高雄市美濃區農會承辦人員行使
    ，該承辦人員即陷於錯誤而如數交付林秀鳳，得款後花用殆
    盡，致生損害於古福厚及高雄市美濃區農會對於存款業務之
    管理；被告犯刑法第216 條、第210 條之行使偽造私文書罪
    及刑法第339 條第1 項之詐欺取財罪，被告以一行為觸犯上
    開二罪名，係想像競合犯，依刑法第55條規定，應從一重之
    行使偽造私文書罪處斷等情( 被告竊取古福厚之存摺及印章
    ，犯竊盜罪部分，業經原判決判處罪刑確定) 。已經原判決
    於事實欄認定詳實，並於理由欄敘明憑以認定上開犯罪事實
    之證據及理由。原判決論證推理並無違誤，原判決於理由欄
    雖未說明被告上開犯行「致生損害於『古福厚』及『高雄市
    美濃區農會』對於存款業務之管理」等情，但上開情節已於
    原判決事實欄載明，原判決理由欄未再詳細說明，並不影響
    原判決之意旨及結果。
  (二)原判決主文欄諭知「林秀鳳犯行使偽造私文書罪，‧‧‧‧
    ‧‧」，而未記載「足生損害於公眾或他人」，核與司法院
    於94年12月編印之「刑事裁判主文格式參考手冊--刑法裁判
    主文」第57頁所示之主文格式相符，尚無檢察官所指與罪刑
    法定主義本旨不符之違法情事。
  (三)綜上所述，檢察官執以指摘原判決不當之上訴理由，均無可
    採。本件上訴為無理由，應予駁回。
四、被告經合法傳喚，無正當理由不到庭，爰不待其陳述，逕行
    判決。
五、原判決關於竊盜部分，未經上訴，本院自不予論述。
六、據上論斷，應依刑事訴訟法第368 條、第371 條、第373 條
    ，判決如主文。
本案經檢察官莊榮松到庭執行職務。
中    華    民    國  100     年    11    月    24    日
                 刑事第九庭     審判長法  官  莊秋桃
                                      法  官  田平安
                                      法  官  范惠瑩
以上正本與原本無異。
如不服本判決，應於判決送達後10日內向本院提出上訴狀，其未
敘述理由者，並應於提出上訴狀後10日內向本院補提上訴理由狀
（應附繕本）。
中    華    民    國  100     年    11    月    24    日
                                  書  記  官  戴育婷